臺灣高等法院刑事判決
108年度上訴字第3030號
上  訴  人  
即  被  告  吳澤斌


指定辯護人  江皇樺律師（法扶律師）
上列上訴人因毒品危害防制條例案件，不服臺灣新竹地方法院10
8年度訴字第55號，中華民國108年7月11日第一審判決（追加起
訴案號：臺灣新竹地方檢察署107年度偵字第8961、9101、9918
號），提起上訴，本院判決如下：
    主  文
上訴駁回。
    事  實
一、甲○○（綽號「阿斌」、「斌哥」）明知Ketamine（即俗稱之
    K他命、愷他命）為毒品危害防制條例列管之第三級毒品，
    依法不得運輸，亦不得非法持有第三級毒品純質淨重20公克
    以上，竟與丙○○（綽號「小董」，原審通緝中）、吳承翰（
    經原法院以107年度訴字第502號判決判處罪刑，並經本院以
    108年度上訴字第3019號判決駁回吳承翰關於罪刑部分之上
    訴）、李思漢（原審通緝中）共同基於運輸第三級毒品之犯
    意聯絡及行為分擔，於民國107年5月29日凌晨某時許，在臺
    北市○○路○段某大樓樓下，甲○○以電話與丙○○詳談毒品運輸
    細節後，即指示吳承翰、李思漢前往臺灣高速鐵路（下稱高
    鐵）南港站搭乘高鐵南下左營站，吳承翰、李思漢二人依指
    示於左營站附近某公園地下停車場取得裝放於2背包、1個行
    李箱內之愷他命（合計101包、總毛重約32,475公克）後，
    即攜帶前開裝有愷他命之背包、行李箱再由左營站搭乘高鐵
    北上，將上開愷他命運輸至高鐵桃園站下車，轉搭計程車前
    往桃園市○○區○○地區某處房屋內，與甲○○、丙○○會合，惟因
    甲○○、丙○○無法售出上開毒品，遂由甲○○駕駛自小客車搭載
    丙○○、吳承翰、李思漢前往新竹縣○○市○○○街00號00樓之3處
    欲交易毒品，然又因丙○○仍無法售出上開愷他命，吳承翰、
    李思漢乃依丙○○指示留下7包愷他命（總毛重約2公斤，未扣
    案）後，攜帶其餘愷他命（即如附表編號1所示，共94包、
    總毛重30573.31公克、總淨重27792.73公克、總純質淨重23
    188.77公克）搭乘不知情之林文煇所駕駛之車號000-0000號
    計程車，欲再運輸上開毒品前往新北市○○區○○路甲○○指定之
    地點。嗣於107年5月29日17時40分許，為警循線在新竹縣○○
    市○○路與○○路口處攔停上開計程車，經警徵得林文煇、吳承
    翰、李思漢同意搜索後，在吳承翰、李思漢攜帶之背包、行
    李箱內扣得如附表編號1所示之愷他命94包等物，而查獲上
    情。
二、甲○○另明知海洛因、甲基安非他命各屬毒品危害防制條例列
    管之第一級毒品、第二級毒品，依法不得持有，竟先基於持
    有第二級毒品純質淨重20公克以上之犯意，於107年8月中旬
    某日，在國道汐止交流道附近，以新臺幣（下同）30萬元代
    價，向真實姓名年籍不詳、綽號「水果」之成年男子購得如
    附表編號2所示純質淨重20公克以上之甲基安非他命19包後
    持有之。嗣又另基於持有第一級毒品純質淨重10公克以上之
    犯意、於107年8月26日凌晨5時許，新北市○○區○○○賣場附近
    巷子內，以100萬元代價，向該綽號「水果」之成年男子另
    購得如附表編號3所示純質淨重10公克以上之海洛因18包（
    扣押物品清單登載為16包，惟送鑑定拆封檢視實際數量18包
    ）後持有之。嗣為警持臺灣新竹地方檢察署檢察官核發之拘
    票，於107年8月27日23時許，在臺北市○○區○○○路○段000號
    臺北○○○○○○○飯店執行拘提，經甲○○同意搜索，先後在上開
    飯店0000號房間內、甲○○駕駛之車號000-0000號自用小客車
    內、甲○○當時位在臺北市○○區○○路○段00巷0號0樓之0租屋處
    ，扣得如附表編號2、3所示之毒品，如附表編號4、5所示屬
    其所有、依序各供其聯絡前揭運輸愷他命犯行所用之IPHONE
    手機1支（內附如附表編號4所示之SIM卡） 、供持有純質逾
    量毒品所用之電子磅秤2台。
三、案經新北市警察局刑事警察大隊報由臺灣新竹地方檢察署檢
    察官偵查追加起訴。
    理  由
壹、證據能力之說明
一、上訴人即被告甲○○上訴理由狀略稱：事實一所載之運輸愷他
    命之原審共同被告丙○○於案發後曾向被告表示丙○○要求將愷
    他命運至其指定地點，目的係為配合新北市警察局刑事警察
    大隊查緝毒品，並於交易前通知警員前來查獲。被告原係因
    積欠丙○○60萬元，丙○○向被告提議由丙○○尋找買家完成交易
    後或以愷他命2公斤抵債，但買家是丙○○虛構的，丙○○知道
    被告及李思漢、吳承翰即將遭警方查獲，始要求被告等人將
    愷他命運至新竹縣○○市○○○街00號00樓之0租屋處，被告等三
    人在不知情之情形下離開該址，隨即遭丙○○所通知之警員查
    捕，被告因發覺異狀單獨駕車離去。又被告在臺北○○○○○○○
    飯店0000號房間為警拘提時同在該房間之乙○○於案發後亦曾
    向被告表示乙○○與被告約定交付事實二所示之第一級毒品及
    第二級毒品，其目的係為配合新北市警察局刑事警察大隊查
    緝毒品，並通知警員到場。該部分係因乙○○向被告表示欲索
    取海洛因，被告始於同年8月26日向「水果」購買海洛因，
    次日被告向乙○○表示可至六福皇宮飯店0000號房間取拿扣案
    之海洛因，被告與乙○○見面時，十幾位警員出面查捕，可徵
    警方確有指示乙○○打電話向被告索取毒品，否則被告投宿高
    級飯店，身邊未必會有毒品，撲空可能性不低，警方又如何
    會出動十幾位警員，且乙○○與被告同在一處為警查獲，乙○○
    應與被告一樣隨案移送，但乙○○被帶回新北市警察局刑事警
    察大隊後卻能自由進出該隊部，而乙○○前未曾施用海洛因，
    卻突然向被告索取大量海洛因，益證乙○○係經警方授意始向
    被告索取海洛因。被告本案係遭「陷害教唆」云云。惟查：
    ㈠被告於警詢及檢察官偵訊時已供稱：事實一所示的愷他命
    案件是我與丙○○一起做的，丙○○介紹一位外國人，吳承翰、
    李思漢是我的司機，我叫他二人去高雄拿，在桃園市○○區○○
    地區某處，有與不詳年籍、姓名的買家接觸，但因該買家看
    過本案愷他命後說不行，叫我們走，當初我與丙○○有約定，
    若賣出去，扣除給吳承翰、李思漢各15萬元，丙○○應付給外
    國人的錢外，其他是我與丙○○對分，但後來被買家打槍，愷
    忚命送到○○市○○路上址後，丙○○又另找買家，我先離開才未
    被抓，我叫吳承翰、李思漢載毒品去中和，後來他們被抓；
    107年8月27日23時許，警方是在臺北市○○區○○○路○段000號1
    樓電梯口持檢察官拘票拘捕我，在六福皇宮飯店0000號房間
    查獲的海洛因、甲基安非他命是我購得，都是供我自己施用
    ，因為我患有三期口腔癌，進食、飲水有問題，很痛苦，才
    用毒品，又因為便宜才買大量來存放，我帶到六福皇宮是我
    買好睡在飯店，這些毒品與當時同在房間的乙○○（警詢筆錄
    誤載為陳淑滿）、李育辰無關等情（見偵字第8961號卷第9
    至18、100至104、159至160頁）。被告於偵查期間並委請其
    辯護人提出其罹患口腔癌之醫院診斷證明書（見同偵查卷第
    164至165頁）；且於原審坦認其於警詢及檢察官偵訊時所述
    實在，而稱：以我承認時所言為準等語（見原審卷第225頁
    ）；另於原審訊問其與丙○○間之金流時復供稱：107年5月28
    日丙○○妻子匯款20萬元至我銀行帳戶，是我向丙○○借錢，另
    外30萬元是向他拿現金，這錢是我朋友要貸款買車，放50萬
    元在帳戶內給銀行看有錢才能貸款，銀行看過後，我隔天就
    領現金還給丙○○等語（見原審卷第228頁）。顯見不僅確有
    丙○○所稱之買主出現，無虛構買主之情事（丙○○於檢察官視
    訊時，否認犯行，係供稱：我於事實一所示時間至○○市○○○
    路上址是要找人，不認識被告云云，嗣於原審經合法傳拘未
    到庭而經原審發布通緝，現仍通緝中，見他字卷第38至40頁
    ，原審卷第147頁以下，本院卷第449頁以下），且被告於警
    詢中已稱在六福皇宮房間內查獲之毒品與乙○○無關。被告於
    上訴本院時始以書狀載稱：丙○○、乙○○二人均曾「於案發後
    」向被告為前述之表示及係乙○○向被告表示欲索取海洛因云
    云之空泛說詞為主張，更於本院審理期間始終未出庭說明（
    此見本院卷自明），則其此部分辯解已有為上訴而杜撰之嫌
    。㈡為釐清此節，本院依職權傳訊參與查獲本案之警員丁○○
    ，其結證稱：我們知道被告在六福皇宮那邊是因我們前幾天
    有去中和那邊蒐證一個毒品的據點，有發現被告駕駛的車子
    ，後來跟監結果發現他在六福皇宮，可是不知道在哪號房間
    ，所以就跟檢察官聲請拘票，當時我是持拘票在電梯碰到被
    告及乙○○，還有一位是被告的手下李育辰，我們後來有移送
    乙○○施用毒品，案發當時未隨案移送乙○○，是因被告在現場
    承認毒品都是他自己的，與乙○○、李育辰無關，所以對乙○○
    只能用函送，法院調取的臺灣臺北地方檢察署107年度毒偵
    字第4565號偵查卷所附之報告書、警詢筆錄，就是當初我們
    移送的，不是乙○○告訴我們被告在哪裡，也沒有所謂丙○○與
    警察聯絡設下陷阱或警方裝扮買主的情形等語（見本院卷第
    438至440頁）。丁○○所述以函文報請檢察官偵查乙○○施用毒
    品案件之緣由及確有以函文將乙○○移送之情，不僅有前引之
    被告於警詢中之供述可證，並有臺灣臺北地方檢察署107年
    度毒偵字第4565號偵查卷影卷在卷可稽，復有新北市警察局
    刑事警察大隊偵查報告（就事實一部分載明已查明被告駕駛
    之自用小客車車型及車號）及檢察官核發之拘票在卷可參（
    見他字卷第22至29、46頁，另見原審卷第226頁)，足認丁○○
    所述確屬實情，被告所為上揭陷害教唆之辯解，顯屬編設之
    事，無足可取，本案要無陷害教唆違法取證之問題，合先敘
    明。
二、本判決所引用被告以外之人於審判外之陳述，對被告雖屬傳
    聞證據，惟被告及其原審辯護人於原審已表示同意作為證據
    或不爭執證據能力，且迄至本院言詞辯論終結前均未聲明異
    議（見原審卷第190頁，本院卷第108、441至444頁），本院
    審酌相關供述證據作成時之情況，尚無違法不當及證明力明
    顯過低之情形，並認為適當，依刑事訴訟法第159條之5第1
    項、第2項規定，該等供述證據對被告犯罪事實之證明，皆
    有證據能力。
三、其餘非供述證據部分，本院查無有何違反法定程序取得之情
    形，復經本院於審判期日踐行證據調查程序，依刑事訴訟法
    第158條之4規定之反面解釋，認有證據能力。
貳、認定犯罪事實所憑之證據及理由
一、前揭犯罪事實，業據被告於警詢、檢察官偵訊、原審坦承不
    諱（見偵字第8961號卷第8至18、100至104、129至131、159
    至160頁，原審卷第189、213、226至227頁），其中事實一
    部分，並經證人即共犯吳承翰、李思漢證述明確（見偵字第
    9918號卷第18至19、20至24、26至27、28至29、30至35、36
    、37至42、43至46、47至52頁，他字卷第9至11、12至14頁
    ），事實一及事實二部分，且有新北市政府警察局刑事警察
    大隊偵查報告（見他字卷第22至29頁）、新北市政府警察局
    刑事警察大隊107年5月29日搜索扣押筆錄（受執行人李思漢
    、吳承翰）及扣押物品目錄表（見偵字第9918號卷第67至80
    頁）、新北市政府警察局刑事警察大隊107年8月27日搜索扣
    押筆錄（受執行人甲○○）及扣押物品目錄表（見偵字第9918
    號卷第59至61頁）、新北市政府警察局刑事警察大隊107年8
    月28日搜索扣押筆錄（受執行人甲○○）及扣押物品目錄表（
    見偵字第9918號卷第63至65頁），附卷足憑，復有如附表編
    號1至5所示之物扣案及如附表編號1至3所示毒品之照片附卷
    可稽（見偵字第9918號卷第82至92、96至97頁）。又扣案如
    附表編號1至3所示之物，經送鑑定確認分別為第三級毒品愷
    他命、第二級毒品甲基安非他命、第一級毒品海洛因，亦有
    內政部警政署刑事警察局107年7月12日刑鑑字第1070054536
    號鑑定書（見偵字第9918號卷第98頁）、內政部警政署刑事
    警察局107年9月11日刑鑑字第1070086502號鑑定書（見偵字
    第8961號卷第168頁）、法務部調查局濫用藥物實驗室107年
    9月27日調科壹字第10723023910號鑑定書（見偵字第8961號
    卷第179至180頁），在卷足考。是被告上開出於任意性之自
    白，應與事實相符。
二、綜上所述，本案事證明確，被告上訴狀所辯，不足採信，其
    犯行洵堪認定。 
三、被告之辯護人固依被告前揭上訴狀之記載，聲請傳訊丙○○、
    乙○○。惟丙○○目前仍在通緝中，業見前述，該二人經本院依
    戶籍地址傳喚均未到庭（見本院卷第427、429、435頁），
    而以上訴狀為前項主張之被告於本院係始終未出庭，更遑論
    告知法院該二人現真實之住、居所或所在地，本院既已傳訊
    丁○○，且丁○○所證與前揭案卷之證據資料相符，可認丁○○所
    述確屬實情，被告相關抗辯應係自行杜撰，復見前述，此部
    分之待證事實已臻明瞭，顯無再傳訊丙○○、乙○○調查之必要
    ，於此敘明。
參、論罪、刑之加重減輕事由：
一、愷他命係毒品危害防制條例第2條第2項第3款所列第三級毒
    品。又運輸毒品罪之所謂「運輸」，係指轉運輸送而言，不
    以自國外輸入國內或自國內輸出國外者為限，其在「國內運
    送」者，亦屬之。至於運輸之動機、目的係為己或為他人，
    運輸之方法為海運、空運、陸運或兼而有之，固非所問。運
    輸毒品或運送走私物品罪之成立，並非以所運輸之毒品或運
    送之走私物品已運抵目的地為完成犯罪之要件；是以，區別
    各該罪既遂、未遂之依據，應以已否起運離開現場為準，如
    已起運離開現場，其構成要件之輸送行為即已完成，不以達
    到目的地為既遂之條件。另運輸毒品行為如已起運離開現場
    ，其輸送行為雖已既遂，但運輸毒品罪，不以兩地間毒品直
    接搬運輸送或移轉存置於特定地點為限，其以迂迴輾轉之方
    法，利用不相同之運輸工具或方法，將毒品移轉運送至終極
    目的地者，其各階段之運送行為，均不失為運輸行為，是運
    輸毒品罪應屬於繼續犯，縱使啟運後運輸毒品罪已既遂，但
    在毒品到達終極目的地前，其犯罪行為仍在持續進行中。核
    被告事實一所為，係犯毒品危害防制條例第4條第3項之運輸
    第三級毒品罪。被告持有第三級毒品純質淨重20 公克以上
    之低度行為，為運輸之高度行為所吸收，不另論罪。被告與
    丙○○、李思漢、吳承翰間，有犯意聯絡及行為分擔，均為共
    同正犯。
二、被告事實二所為，係分別犯毒品危害防制條例第11條第4項
    之持有第二級毒品純質淨重20公克以上罪、同條例第11條第
    3項之持有第一級毒品純質淨重10公克以上罪。被告原審辯
    護人雖辯護稱：被告所犯持有第二級毒品純質淨重逾量罪及
    持有第一級毒品純質淨重逾量罪，係想像競合犯關係，應從
    一重處斷。惟被告之持有第二級毒品純質淨重逾量罪及持有
    第一級毒品純質淨重逾量罪雖係同時為警查獲，但被告既係
    先購入前開第二級毒品而持有，嗣於不同時間另再購入前開
    第一級毒品而持有，是被告顯係基於不同之犯意而為上開二
    次犯行，且行為起始點明顯可分，顯非一行為，應分論併罰
    ，被告原審辯護人此一主張，尚不可採。
三、被告所犯共同運輸第三級毒品罪、持有第二級毒品純質淨重
    20公克以上罪、持有第一級毒品純質淨重10公克以上罪，犯
    意各別，行為互異，應分論併罰。
四、被告前因偽造文書、違反槍砲彈藥刀械管制條例、贓物、過
    失傷害、妨害兵役、強盜等案件，分別經判刑確定後，嗣經
    臺灣新北地方法院裁定減刑並定應執行刑有期徒刑13年7月
    確定，於100年10月27日假釋出監付保護管束，於105年1月2
    7日保護管束期滿未經撤銷視為執行完畢，有本院被告前案
    紀錄表在卷足參，其於有期徒刑執行完畢5年以內故意再犯
    前開有期徒刑以上之三罪，依刑法第47條第1項規定，均成
    立累犯。惟原審業已審酌被告最近一次執行完畢之前案為偽
    造文書、違反槍砲彈藥刀械管制條例、贓物、過失傷害、妨
    害兵役、強盜等案件，與本件運輸、持有毒品等案件，前後
    各罪間不具有相同或類似之性質，亦非屬暴力等具有重大惡
    性特徵之犯罪類型，且斟酌被告品行、主觀惡性及其他刑法
    第57條所列事項，認為被告尚不具有特別惡性及對刑罰反應
    力薄弱之情形，依司法院釋字第775號解釋之意旨，因認無
    依刑法第47條第1項規定加重被告前開三罪法定最低本刑之
    必要，由於原審檢察官並未為被告之不利益上訴，本院對原
    審此一不加重最低本刑之裁量權之行使，予以尊重，爰不加
    重被告該三罪之最低本刑，惟該三罪法定最高本刑部分，依
    法仍應加重（司法院釋字第775號解釋意旨就累犯規定，僅
    認係不分情節，一律加重「最低本刑」部分，不符憲法罪刑
    相當原則，牴觸憲法第23條比例原則，而並未認加重最高本
    刑部分，有牴觸憲法之問題，是關於累犯加重最高本刑部分
    仍屬必加重，此見刑法第67條規定自明，惟原審判決漏載加
    重最高本刑部分，因不影響其判決本旨，不構成撤銷理由，
    由本院予以補充即可）。
五、被告於警詢、檢察官偵訊及原審均已自白本件運輸第三級毒
    品犯行，業如前述，就該部分應依毒品危害防制條例第17 
    條第2項規定減輕其刑，並先加（加重最高本刑），後減（
    即減輕僅加重最高本刑後之處斷刑全部），此不因被告於本
    院上訴時為前述辯詞而有異。
六、被告原審辯護人雖以被告就運輸毒品部分已坦承，犯後態度
    良好，主謀為共犯丙○○，被告沒有獲利，且身患重病，家中
    有未成年子女待撫養，一時貪念而犯為由，請求依刑法第59
    條規定酌減其刑。惟按刑法第59條減輕其刑之規定，必須犯
    罪另有其特殊之原因與環境等，在客觀上足以引起一般同情
    ，認為即予宣告法定最低刑期，猶嫌過重者，始有其適用。
    此所謂法定最低度刑，固包括法定最低本刑；惟遇有其他法
    定減輕之事由者，則應係指適用其他法定減輕事由減輕其刑
    後之最低度刑而言。倘被告別有法定減輕事由者，應先適用
    法定減輕事由減輕其刑後，猶認其犯罪之情狀顯可憫恕，即
    使科以該減輕後之最低度刑仍嫌過重者，始得適用刑法第59
    條規定酌量減輕其刑，此觀同法第60條：「依法律加重或減
    輕者，仍得依前條之規定酌量減輕其刑。」意旨自明。被告
    之運輸第三級毒品犯行，於依累犯規定僅加法定最高本刑後
    ，依前開規定減輕其刑，其減輕後之處斷刑最低度為有期徒
    刑3年6月，較原先運輸第三級毒品罪之法定最低度刑有期徒
    刑7年，已大幅降低，且被告所犯運輸第三級毒品罪，乃政
    府嚴加查緝之重大犯罪，戕害國人健康甚鉅，影響社會治安
    ，而其所參與運輸之第三級毒品份量頗高，被告明知係重大
    違法犯罪而猶為之，實無情輕法重及客觀上足以引起一般同
    情之情形，是就其已無再援引刑法第60條、第59條規定予以
    酌減其刑之餘地，被告原審辯護人此一主張，亦不足採。
肆、駁回被告上訴之理由
　　原審依據卷內事證，認定被告成立共同運輸第三級毒品罪、
    持有第一級毒品純質淨重10公克以上罪、持有第二級毒品純
    質淨重20公克以上罪，適用毒品危害防制條例第4條第3項、
    第11條第3項、第4項、第17條第2項，刑法第11條（前段）
    、第28條、第47條第1項、第51條第5款等規定，並審酌被告
    正值壯盛之年，不思以正當途徑賺取金錢，明知愷他命為第
    三級毒品，具有成癮性、濫用性及對國民健康具有危害性，
    為賺取共犯丙○○所提供之報酬，恣意運輸助長毒品之流通，
    影響社會治安，其所持有之第一級毒品、第二級毒品，質純
    量鉅，所生危害非輕；並考量被告於原審坦承犯行之犯後態
    度、罹患重病之身體狀況，兼衡自述國中畢業，已婚，育有
    一名子女，與家人同住，案發時及迄原審判決時因身體健康
    不佳而無法工作之智識程度、生活狀況，暨其素行、尚未獲
    取報酬等一切情狀，分別依序量處有期徒刑3年10月、2年、
    1年6月，併定其應執行刑為有期徒刑5年6月。並說明：扣案
    如附表編號1所示之物經送鑑定結果，確認含第三級毒品愷
    他命成分，屬違禁物，依刑法第38條第1項規定宣告沒收。
    扣案如附表編號2、3所示之物經鑑定後，確認分別含第二級
    毒品甲基安非他命、第一級毒品海洛因成分，均依毒品危害
    防制條例第18條第1項前段規定宣告沒收銷燬。盛裝前開毒
    品之包裝袋，以現今所採行之鑑驗方式，包裝袋仍會殘留微
    量毒品而無法將之完全析離，自應連同經查獲之前開毒品予
    以沒收（沒收銷燬）。至鑑驗中所耗損之毒品，既經鑑定機
    關取樣而鑑析用罄，足認該部分之毒品業已滅失，爰不再諭
    知沒收（沒收銷燬）。如附表編號4所示之行動電話1支（含
    SIM卡1張），係供被告與共犯丙○○等人聯絡運輸愷他命所用
    之物，經被告供承在卷（見原審卷第227頁），依毒品危害
    防制條例第19條第1項規定，宣告沒收。如附表編號5所示電
    子磅秤2台，係被告所有，供其購入純質淨重逾量毒品持有
    所用之物，亦經被告陳述明確（見原審卷第214頁），依刑
    法第38條第2項之規定宣告沒收等節。原判決認事、用法，
    經核均無違誤。經本院綜觀被告本案犯罪情節，原審所審酌
    之事由，並斟酌被告對共同正犯李思漢、吳承翰二人係立於
    指示者之地位，所參與運輸第三級毒品及所持有之第一級毒
    品、第二級毒品之量均頗高，罪責不輕，認原審量處之宣告
    刑已屬從輕，無何失重之情形。再衡酌被告本案所犯各罪之
    犯罪類型、動機、情節及行為次數等情狀後，整體評價其應
    受矯治之程度，兼衡責罰相當與刑罰經濟之原則，認原審定
    應執行刑時，又給予被告頗有利之折扣，亦已屬從輕。被告
    上訴，以前揭辯解為由，主張應受無罪判決，核無理由，應
    予駁回。
伍、被告經合法傳喚，無正當理由不到庭，爰不待其陳述逕行判
    決。
據上論斷，應依刑事訴訟法第371條、第368條，判決如主文。
本案經檢察官李叔芬到庭執行職務。
中　　華　　民　　國　　109 　年　　3 　　月　　26　　日
                  刑事第二十庭審判長法　官  王復生
                                    法　官  陳芃宇
                                    法　官  張紹省
以上正本證明與原本無異。
如不服本判決，應於收受送達後20日內向本院提出上訴書狀，其
未敘述上訴之理由者並得於提起上訴後20日內向本院補提理由書
（均須按他造當事人之人數附繕本）「切勿逕送上級法院」。
                                    書記官  張玉如
中　　華　　民　　國　　109 　年　　3 　　月　　27　　日
附錄：本案論罪科刑法條全文
毒品危害防制條例第4條第3項
製造、運輸、販賣第三級毒品者，處 7 年以上有期徒刑，得併
科新臺幣 7 百萬元以下罰金。
毒品危害防制條例第11條第3項、第4項
持有第一級毒品純質淨重十公克以上者，處 1 年以上 7 年以下
有期徒刑，得併科新臺幣 1 百萬元以下罰金。
持有第二級毒品純質淨重二十公克以上者，處 6 月以上 5 年以
下有期徒刑，得併科新臺幣 70 萬元以下罰金。

附  表：
編號 扣  案  物 備    註 1 愷他命共94包（含無法與毒品析離之包裝袋94只） 經鑑驗結果，檢出第三級毒品愷他命成分。含袋毛重總計30573.31公克，驗前淨重總計27792.73公克，取樣0.36公克用罄，驗餘總淨重27792.37公克，驗前總純質淨重23188.77公克。（鑑定書見偵9918卷第98頁） 2 甲基安非他命19包（含無法與毒品析離之包裝袋19只） 經鑑驗結果，檢出第二級毒品甲基安非他命成分。編號A1至A8、A10及A11：含袋毛重總計167.32公克，驗前總淨重158.38公克，取樣0.1公克鑑定用罄，驗餘總淨重158.28公克，驗前總純質淨重150.46公克；編號A9：含袋毛重總計16.46公克，驗前淨重15.57公克，取樣0.09公克鑑定用罄，驗餘淨重15.48公克，驗前總純質淨重15.41公克；編號B1至B8：含袋毛重總計3897.15公克，驗前總淨重3815.08公克，取樣0.11公克鑑定用罄，驗餘總淨重3897.04公克，驗前總純質淨重3700.62公克。（鑑定書見偵8961卷第168頁） 3 海洛因18包（含無法與毒品析離之包裝袋18只） 扣押物品清單登載為16包，惟送鑑定拆封檢視實際數量18包；經鑑驗結果，檢出第一級毒品海洛因成分。含袋毛重總計1256.64公克，驗前總淨重1225.62公克，取樣鑑定用罄後驗餘總淨重1224.26公克，驗前總純質淨重833.59公克。（鑑定書見偵8961卷第179至180頁） 4 行動電話1 支（含SIM 卡1 張） 廠牌：IPHONE，門號：0000000000 5 電子磅秤2台 甲○○所有供持有純質逾量毒品所用之物。